臺灣臺北地方法院刑事判決　　　　　　　96年度易字第1679號
公　訴　人　臺灣臺北地方法院檢察署檢察官
被　　　告　甲○○
　　　　　　　　　　（另案臺灣臺北監獄受刑中）
上列被告因毒品危害防制條例案件，經檢察官提起公訴（96年度
偵字第11570號），被告於本院審理時就被訴事實為有罪之陳述
，經裁定改行簡式審判程序，判決如下：
    主  文
甲○○持有第二級毒品，處有期徒刑肆月，如易科罰金，以新臺
幣壹仟元折算壹日，減為有期徒刑貳月，如易科罰金，以新臺幣
壹仟元折算壹日。
扣案之第二級毒品甲基安非他命壹包（驗餘淨重零點零玖公克）
，沒收銷燬之。
    事  實
一、甲○○於下列被查獲時之1年前某日，在臺灣地區某處，向
    某成年人購得第二級毒品甲基安非他命1包欲供己施用而持
    有之，惟尚未施用，即將之放置在其位於臺北市○○區○○
    路7段34號住處，直至民國95年11月29日下午3時許，經警持
    本院核發之搜索票前往其上開住處搜索，當場在其房間之電
    源開關內扣得上開甲基安非他命1包（驗餘淨重0.09公克）
    而當場查獲，始悉上情。
二、案經臺北市政府警察局大安分局報告臺灣臺北地方法院檢察
    署檢察官偵查後起訴。
    理  由
一、上揭持有第二級毒品之犯罪事實，迭據被告甲○○於警詢、
    偵查及本院審理時坦承不諱，而本件係員警持本院核發之搜
    索票，當場在被告上開住處房間內扣得白色透明晶體1包等
    情，有本院核發之搜索票及警製搜索扣押筆錄、扣押物品目
    錄表、扣案物品照片及現場照片（以上見95年度毒偵字第
    3338號卷第33至37、44至50頁）等附卷可稽，而該扣案白色
    晶體1包經送臺北市政府警察局刑事鑑識中心鑑驗結果，確
    檢出第二級毒品甲基安非他命成分（含袋重0.30公克，淨重
    0.10公克，取0.01公克化驗，餘0.09公克），有該中心96
    年2月26日北市鑑毒字第947號鑑驗通知書（附於本院96年度
    訴字第333號卷第31頁）在卷足憑，又被告為警查獲時採取
    之尿液經送檢驗結果，安非他命及甲基安非他命類均呈陰性
    反應，亦有警製尿液檢體委驗單及臺灣尖端先進生技醫藥股
    份有限公司96年1月5日出具之濫用藥物檢驗報告（見同上偵
    查卷第86至88頁）在卷可參，綜上足徵被告之任意性自白確
    與事實相符。從而本件事證明確，應依法論科。
二、按甲基安非他命係毒品危害防制條例第2條第2項第2款所規
    定之第二級毒品。故核被告上開所為，係犯毒品危害防制條
    例第11條第2項之持有第二級毒品罪。按持有為長時間之繼
    續，乃行為之繼續而非狀態之繼續，故如未受允准，無正當
    理由之持有行為持續長時間，於終止持有前，均係在其犯罪
    行為實施中，其間法律縱有變更，其行為既繼續實施至新法
    施行以後，即與犯罪後法律有變更之情形不同，不生新舊法
    比較適用之問題（最高法院75年度臺上字3370號、88年度臺
    上字第2968號判決意旨參照）。是本件被告持有前揭第二級
    毒品之犯罪狀態既持續至95年11月29日為警查獲時止，按上
    所述，本件自應適用修正後之新法規定論處。又持有之繼續
    ，既為行為之繼續，而非狀態之繼續，亦即一經非法持有第
    二級毒品，該罪雖告成立，但其完結，須繼續至持有行為終
    了時為止。故犯該條項之罪，有無累犯之適用，自亦應以其
    持有行為終了時，是否在前案受有期徒刑執行完畢後五年以
    內以決之（最高法院81年度臺非字第181號判決要旨參照）
    。依卷附臺灣高等法院被告前案紀錄表，被告於89年間因施
    用第二級毒品案件，經法院判處有期徒刑6月確定，並於90
    年10月2日易科罰金執行完畢，又依被告於警詢、偵查及本
    院審理時所述，均供稱在本件查獲時為止，大約持有1年期
    間，詳細時間以不復記憶等語，是被告初始持有本件第二級
    毒品行為時間雖未能確知，而以其所述，固有可能是在上開
    案件執行完畢後5年內，然本件被查獲時間係在95年11月29
    日，則本件持有終了時間是在該案執行完畢5年後，按上所
    述，本件自不構成累犯。又依被告之前案紀錄表，其雖於
    94年間有施用第二毒品行為，且經法院判處罪刑確定（現在
    監執行中），然依被告於本院審理時所述，其購得本件毒品
    尚未施用，即將之放置在家中直到本件被查獲時為止，是被
    告持有本件毒品之行為，核與上開施用毒品行為無涉，二者
    間自無吸收關係。又毒品危害防制條例第11條第4項雖規定
    持有毒品達一定數量者，加重其刑至2分之1，其標準由行政
    院定之。行政院並於93年1月7日訂定轉讓持有毒品加重其刑
    之數量標準，該標準第2條第1項第2款明定持有第2級毒品達
    淨重10公克以上者，加重其刑至二分之一；同條第2項並規
    定前項所稱淨重，指除去包裝後之毒品重量。該標準亦已於
    93年1月9日生效施行。經查，本件被告所持有之第二級毒品
    ，淨重0.10公克，有前揭鑑驗通知書可按，尚未達行政院所
    定上開應加重其刑之標準，當毋庸依上開規定加重其刑；均
    附此敘明。審酌被告犯罪之動機、目的、手段、所生危害、
    持有第2級毒品數量，及其坦承本件犯行之犯罪後態度等一
    切情狀，量處如主文所示之刑，並諭知易科罰金之折算標準
    ，以示懲儆。被告犯本案之時間係在96年4月24日之前，所
    犯合於中華民國九十六年罪犯減刑條例第2條第1項第3款之
    規定，應減其宣告刑二分之一，故減處如主文所示之刑，並
    諭知易科罰金之折算標準。前揭扣案之甲基安非他命（驗餘
    淨重0.09公克），係屬毒品危害防制條例第2條規定所示之
    毒品，至於呈裝上開毒品之包裝袋，雖前揭鑑定機關在鑑定
    時，將之區分為含袋重與淨重，然以現今所採行之鑑驗方式
    ，包裝袋仍會殘留微量毒品而無法將之完全析離（法務部調
    查局93年9月19日調科壹字第09300113060號函參照），是上
    開第二級毒品及包裝袋，自均應依毒品危害防制條例第18條
    第1項前段規定沒收並銷燬之，至於鑑定時取樣之部分，因
    於鑑定時檢驗使用已不存在，該部分不得再宣告沒收銷燬。
據上論斷，應依刑事訴訟法第273條之1、第284條之1、第299條
第1項前段，毒品危害防制條例第11條第2項、第18條第1項前段
，刑法第11條前段、第41條第1項前段，中華民國九十六年罪犯
減刑條例第2條第1項第3款、第7條、第9條，判決如主文。
本案經檢察官黃于真到庭執行職務。
中　　華　　民　　國　　96　　年　　7 　　月　　31　　日
　　　　　　　　　刑事第七庭    法　官　許泰誠
以上正本證明與原本無異。
如不服本判決，應於判決送達後10日內，向本院提出上訴狀。
　　　　　　　　　　　　　　　　書記官　劉麗英
中　　華　　民　　國　　96　　年　　7 　　月　　31　　日
附錄本案論罪科刑法條全文
毒品危害防制條例第11條
持有第一級毒品者，處 3 年以下有期徒刑、拘役或新臺幣 5 萬
元以下罰金。
持有第二級毒品者，處 2 年以下有期徒刑、拘役或新臺幣 3 萬
元以下罰金。
持有專供製造或施用第一、二級毒品之器具者，處 1 年以下有期
徒刑、拘役或新臺幣 1 萬元以下罰金。
持有毒品達一定數量者，加重其刑至二分之一，其標準由行政院
定之。
